# 陈版请进-少数股东权益及其损益

提问人：中介小兵 时间：2015-05-19 20:05:52
陈老师您好，
想问题一下您，用成本法合并，初始确认的“少数股东权益”和后续确认的“少数股东损益”，需要反映在“所有者权益变动表”中吗？
具体如下：
我理解“Capital contribution from non-controlling interest” 栏填列初始确认的“少数股东权益”," Net Income"栏填列后续”少数股东损益“的变动，对吗？
请陈老师指点~ Common sharesTreasury stockAdditional paid-in capitalAccumulated deficitsStatutory reservesAccumulated other comprehensive incomeNon-controlling interestTotal Shareholders’ equityin RMB '000in RMB '000in RMB '000in RMB '000in RMB '000in RMB '000in RMB '000in RMB '000 Net income Share-based compensation expense Repurchase of ordinary shares Statutory reserves Capitalized professional fee Foreign currency translation adjustments, net of nil tax Capital contribution from non-controlling interest

回答人：chenyiwei
这张表中为何没有各项目的年初和期末余额？你说的“初始确认的少数股东权益”是本年新投入的还是以前年度就有的？

提问人：中介小兵 时间：2015-05-21 21:33:00
陈老师，
另外询问您一个问题，关于审计中的铁幕法和接转法，具体例子如下：
若公司 2014 年 9 月 30 日收到一笔 400 万政府补助，理论上应全部计入“递延收益”然而公司入账“营业外收入” 若未做审计调整，按照直线法摊销，铁幕法和结法下分录为：
借：营业外收入 375 万 贷：递延收益 375 万
但在本年度 2015 年 12 月 31 日，铁幕法和结转法下，分别的分录应该是怎样的呢，不是特别理解两者的区别。
感谢陈老师的指点。

回答人：chenyiwei
调整分录都是一样的，即借：年初未分配利润，贷：递延收益 375 ，再补摊 2015 年度的摊销额。